臺灣屏東地方法院刑事判決　　　　　 110年度原交易字第29號
公　訴　人　臺灣屏東地方檢察署檢察官
被　　　告　陳義信


指定辯護人　本院公設辯護人張宏惠
上列被告因公共危險案件，經檢察官提起公訴（110 年度偵字第
9211號），嗣因被告就被訴事實為有罪之陳述，本院告知被告簡
式審判程序之旨，並聽取當事人之意見後，裁定改依簡式審判程
序進行，判決如下：
    主  文
陳義信犯不能安全駕駛動力交通工具罪，累犯，處有期徒刑柒月
。
    事  實
一、陳義信於民國110 年9 月17日13時至16時許，在屏東縣來義
    鄉某工寮內飲用酒類後，吐氣所含酒精濃度已達每公升0.25
    毫克以上之程度，竟仍基於酒後駕駛動力交通工具之犯意，
    於同日18時許，騎乘車牌號碼000-000 號普通重型機車上路
    。嗣於同日21時10分許，陳義信騎車行經屏東縣春日鄉圓山
    路段時，因未戴安全帽且騎車不穩為警攔查，發覺其散發酒
    味，並於同日21時12分許，對其實施吐氣酒精濃度測試，測
    得吐氣所含酒精濃度為每公升1.21毫克，而查悉上情。
二、案經屏東縣政府警察局枋寮分局報告臺灣屏東地方檢察署檢
    察官偵查起訴。
    理  由
一、本案被告陳義信所犯係死刑、無期徒刑、最輕本刑為3 年以
    上有期徒刑以外之罪，其於準備程序中就被訴事實為有罪之
    陳述，經法官告知簡式審判程序之旨，並聽取當事人之意見
    後，本院認為適宜由受命法官獨任進行簡式審判程序。
二、前揭事實，業據被告於本院審理中坦承不諱（本院卷第32、
    38、42頁），並有警製偵查報告、車輛詳細資料報表、酒精
    測定紀錄表、屏東縣政府警察局舉發違反道路交通管理事件
    通知單、現場照片等件在卷可稽（警卷第2 、9 、13-16 頁
    ），堪認被告上開任意性自白核與客觀事實相符，可以採信
    。是本案事證明確，被告犯行堪以認定，自應依法論科。
三、論罪科刑
  ㈠被告所為，係犯刑法第185 條之3 第1 項第1 款之駕駛動力
    交通工具，吐氣所含酒精濃度達每公升0.25毫克以上之不能
    安全駕駛動力交通工具罪。又被告前因公共危險案件，經本
    院以109 年度原交簡字第241 號判決判處有期徒刑5 月確定
    ，於110 年2 月24日徒刑執行完畢等情，有臺灣高等法院被
    告前案紀錄表存卷可參。則被告受徒刑執行完畢後，5 年內
    故意再犯本案有期徒刑以上之罪，為累犯，應依刑法第47條
    第1 項規定加重其刑。至於司法院釋字第775 號解釋，依解
    釋文及理由之意旨，係指構成累犯者，不分情節，一律加重
    最低本刑，於不符合刑法第59條所定要件之情形下，致生行
    為人所受之刑罰超過其所應負擔罪責之個案，不符罪刑相當
    原則、比例原則。於此範圍內，在修正前，為避免發生上述
    罪刑不相當之情形，法院就該個案應裁量是否加重最低本刑
    ；依此，該解釋係指個案應量處最低法定刑、又無法適用刑
    法第59條在內減輕規定之情形，法院應依此解釋意旨裁量不
    予加重最低本刑（最高法院108 年度台上字第338 號判決意
    旨參照），本案依被告累犯及本案之犯罪情節，並無上開情
    事，自應依累犯規定加重其刑，附此敘明。
  ㈡爰審酌被告無駕駛執照，飲酒後吐氣所含酒精濃度高達每公
    升1.21毫克，已超過法定標準值甚多之情形下，仍執意騎車
    上路，且依其陳述騎車之時間非短，更因騎車不穩而遭警攔
    查，對於道路交通安全顯已生相當危害，此有公路監理電子
    閘門證號查詢機車駕駛人結果在卷足稽（警卷第10頁），所
    為誠屬不應該；並考其曾有公共危險案件之前案紀錄（累犯
    部分不予重複評價），此有上開臺灣高等法院被告前案紀錄
    表在卷可考；惟念被告尚能坦承犯行，犯後態度尚可，兼衡
    其於本院準備程序時自陳之家庭、生活、經濟與工作狀況（
    本院卷第42頁），與檢察官之求刑意見（本院卷第43頁）等
    一切情狀，就其所犯量處如主文所示之刑。
據上論斷，應依刑事訴訟法第273 條之1 第1 項、第299 條第1
項前段，刑法第185 條之3 第1 項第1 款、第47條第1 項，刑法
施行法第1 條之1 第1 項，判決如主文。
本案經檢察官魏豪勇提起公訴，檢察官楊婉莉到庭執行職務。
中    華    民    國  111     年    1     月    18    日
                  刑事第五庭    法  官  江永楨
以上正本證明與原本無異。
如不服本判決應於收受判決後20日內向本院提出上訴書狀，並應
敘述具體理由；其未敘述上訴理由者，應於上訴期間屆滿後20日
內向本院補提理由書（均須按他造當事人之人數附繕本）「切勿
逕送上級法院」。
中    華    民    國  111     年    1     月    18    日
                                書記官  洪韻雯
附錄論罪科刑法條：
中華民國刑法第185條之3
駕駛動力交通工具而有下列情形之一者，處2 年以下有期徒刑，
得併科20萬元以下罰金：
一、吐氣所含酒精濃度達每公升0.25毫克或血液中酒精濃度達百
    分之0.05以上。
二、有前款以外之其他情事足認服用酒類或其他相類之物，致不
    能安全駕駛。
三、服用毒品、麻醉藥品或其他相類之物，致不能安全駕駛。
因而致人於死者，處3 年以上10年以下有期徒刑；致重傷者，處
1 年以上7 年以下有期徒刑。
曾犯本條或陸海空軍刑法第 54 條之罪，經有罪判決確定或經緩
起訴處分確定，於5 年內再犯第1 項之罪因而致人於死者，處無
期徒刑或5 年以上有期徒刑；致重傷者，處3 年以上10年以下有
期徒刑。